【裁判字號】    94,訴,514
【裁判日期】    950127
【裁判案由】    違反槍砲彈藥刀械管制條例
【裁判全文】
臺灣苗栗地方法院刑事判決               94年度訴字第514號
公  訴  人  臺灣苗栗地方法院檢察署檢察官
被      告  甲○○
指定辯護人  朱昌碩律師
上列被告因違反槍砲彈藥刀械管制條例案件，經檢察官提起公訴
（94年度偵字第2847號），本院判決如下：
    主  文
甲○○未經許可，販賣可發射子彈具有殺傷力之改造槍枝未遂，
，處有期徒刑參年陸月，併科罰金新臺幣拾萬元，罰金如易服勞
役，以新臺幣玖佰元即銀元參佰元折算壹日。扣案之仿BERETTA
廠半自動手槍製造之改造手槍壹枝（含彈匣壹個，槍枝管制編號
0000000000）沒收。
    事  實
一、甲○○明知可發射子彈具有殺傷力之改造手槍為管制物品，
    非經中央主管機關許可，不得販賣。其於不詳時、地，自年
    籍姓名不詳之人取得可發射子彈具有殺傷力之改造手槍1 枝
    （含彈匣1 個，槍枝管制編號0000000000），並藏置於苗栗
    縣三義鄉雙潭村3 鄰雙連潭55之8 號住處，又於民國94年7
    月13日將上開槍枝攜往行政院衛生署署立苗栗醫院（下稱苗
    栗醫院）5 樓病房，嗣因甲○○父親於同年月22日將出院，
    需現金支付醫藥及住院費用，亟需將上開持有之槍枝販賣換
    取現金，適為其同在苗栗醫院住院之朋友乙○○所知悉，乙
    ○○前曾因持有槍械而向海巡署報繳，而與海巡署警員劉紹
    椅認識，乃將此訊息告知海巡署警員劉紹椅，劉紹椅再輾轉
    告知苗栗縣大湖分局偵查隊員警柯宏憲，柯宏憲先與乙○○
    確認訊息無誤後，即喬裝為欲購買槍枝之人，於同年月21日
    晚上約9 時多許至苗栗醫院透過乙○○與甲○○聯絡見面，
    甲○○乃至乙○○之3 樓病房與柯宏憲見面，柯宏憲請甲○
    ○先出示槍枝，甲○○即返回5 樓病房拿取槍枝，再回到乙
    ○○之病房向柯宏憲出示扣案槍枝，柯宏憲確認槍管已通係
    改造手槍，偽與甲○○商談價錢為新台幣（以下同）5 萬元
    後，柯宏憲即佯稱外出領錢，隨即電請大湖分局同事前來苗
    栗醫院支援，並於同日晚上10時許，在苗栗醫院3 樓乙○○
    病房門口查獲甲○○，且自甲○○身上起出扣案之改造手槍
    1 枝（含彈匣1 個，槍枝管制編號0000000000），而查悉上
    情。
二、案經苗栗縣警察局大湖分局報請臺灣地方法院檢察署檢察官
    偵查起訴。
    理  由
一、訊據被告甲○○固不否認有將扣案槍枝攜至苗栗醫院5 樓之
    病房放置，惟辯稱：伊無持有扣案槍枝之意思，該槍枝是伊
    朋友吳忠恕借住伊家中後所遺留，伊整理家中物品發現，因
    不知如何處理，始攜帶至伊父親住院之病房放置，因無意中
    聽聞乙○○向友人談及報繳槍枝之事，且伊父親將出院，乃
    於94年7 月21委託乙○○向海巡屬報繳，扣案槍枝係伊向警
    方報繳，並非遭警方查獲，且伊無販賣該槍枝等語，惟查：
  (一)扣案之改造玩具手槍1 枝（含彈匣1 個，槍枝管制編號0000
    000000）經送內政部警政署刑事警察局鑑定，該局94年8 月
    4 日刑鑑字第0940114238號槍彈鑑定書之鑑定結果為：送鑑
    之改造手槍1 枝（槍枝管制編號0000000000），認係仿BERE
    TTA 廠84型半自動手槍製造之玩具手槍換裝土造金屬槍管及
    土造金屬槍機改造而成之改造手槍，機械性能良好，可供擊
    發適用子彈，具有殺傷力。（參見94年度偵字第2847號偵查
    卷第33頁），足認該扣案槍枝確有殺傷力。被告自承該槍枝
    係其自家中攜帶至醫院放置，且被告自陳於遭警查獲前7 日
    在家中發現該槍枝，被告即已長時間持有該槍枝，不論該槍
    枝來源如何，被告確有持有該槍枝之意思。被告雖辯稱無持
    有之意思，然被告若無持有該槍枝意思，當會於發現後儘速
    報警處理，或隨意丟棄，以釐清責任，竟會於7 日後始遭警
    查獲，被告所辯不足採信。
  (二)被告已著手於販賣扣案槍枝之行為，證人即苗栗縣警察局大
    湖分局偵查佐柯宏憲證稱：證人乙○○所提到之海巡署警員
    ，係海巡署查緝隊劉紹椅，他跟我同事許國輝長期配合辦案
    ，他跟許國輝講有一個線報，在苗栗醫院有人出院急需一筆
    錢，要出售槍枝，我就跟許國輝到苗栗醫院，途中我跟乙○
    ○通過2 次電話，我問他槍有無看過，他說有看過，他說槍
    在被告5 樓的病房，乙○○住3 樓，我跟許國輝到證人乙○
    ○3 樓的病房，乙○○說不要牽扯到他，看怎麼做較好，他
    說被告的父親明天要出院，需要3 、5 萬的錢，我就請乙○
    ○聯絡被告下來，說我要買槍枝，後來被告下來，跟他確認
    槍枝要多少錢，被告說要5 萬，我說要看東西，被告回病房
    拿槍到3 樓給我看，我殺價到3 萬，被告不肯，他要5 萬，
    當時許國輝亦有在場，我就說等我30分鐘，我去出領錢，一
    出門口我就打電話向隊長報告，我確定該槍有改造，我們就
    分組，跟被告通電話聯絡下樓交易，等被告到乙○○3 樓病
    房前走廊，就將被告查獲等語。（參見本院卷95年1 月19日
    審判筆錄第11至12頁），足認被告確有與證人柯宏憲洽談買
    賣扣案改造槍枝，被告顯已著手販賣扣案槍枝之行為，僅因
    證人柯宏憲無買受之意思而未遂。
  (三)被告辯稱係委請證人乙○○向警方報繳扣案槍枝，證人乙○
    ○雖證稱：被告說明天要出院，槍要如何處理，我說過交給
    海巡署，因為之前撿過槍，也是交給海巡署，結果不起訴處
    分，被告也同意這要做，我就打電話給海巡署的紹椅，海巡
    署的人沒來，是警察來等語（參見本院卷95年1 月19日審判
    筆錄第3 至4 頁），惟被告於接獲本院傳喚到庭作證之傳票
    ，曾打電話與本院書記官，要求勿與被告同庭訊問，證人乙
    ○○證稱：我太太有打電話給書記官，希望不要與被告一起
    在庭上，因為怕麻煩等語（參見本院卷95年1 月19日審判筆
    錄第5 頁），另證人乙○○就檢察官諸多質疑，均以「要我
    如何講」或「忘記了」等語搪塞。檢察官詰問：被告既然跟
    你沒有交情，為何告訴你？證人乙○○答：他爸爸生病很久
    ，腦又開刀，他說要當孝子，這樣我要如何講，他說他照顧
    他爸爸很多年。檢察官詰問：他（被告）如何講？證人乙○
    ○答：時間那麼久了，我忘記了。檢察官問：忘記了，為什
    麼記得他叫你報案？證人乙○○答：那麼久我不會講。（參
    見本院卷95年1 月19日審判筆錄第7 至8 頁），證人乙○○
    先透過其妻以電話與本院書記官聯絡，表示不願與被告一起
    出庭，後復表示被告在庭對其無影響，而就檢察官反詰問時
    所訊問之問題，多以要「我如何講」，或「忘記了」等語迴
    避檢察官之問題，顯見證人乙○○於本院作證時之證述，對
    被告多所迴護，且證人乙○○之證詞與證人柯宏憲上開證詞
    不符，是證人乙○○所稱被告有請其向海巡署報繳扣案槍枝
    等語，尚不足採信。
  (四)被告復辯稱警員柯宏憲係要陷害他，為求績效將報繳槍枝栽
    贓為販賣槍枝，辯護人並以證人柯宏憲於偵查中從未提及被
    告販賣槍枝一節，質疑證人柯宏憲證詞之正確性，證人柯宏
    憲證稱：與被告不認識且無過節，我有跟醫院聯絡過，被告
    父親確實隔天要出院，我是警務人員，假裝是買主，沒有移
    送被告販賣槍枝，因為沒有檢察官指揮偵辦，我怕人家說為
    了績效，而誇大案情，且我是買賣過程的當事人等語（參見
    本院卷95年1 月19日審判筆錄第13至14頁），證人柯宏憲既
    唯恐遭人誤解為求績效將案情誇大為販賣槍枝，而僅移送被
    告持有槍枝，是被告所辯證人柯宏憲為求績效而將報繳槍枝
    案件，栽贓為持有槍枝案件，顯屬無據，亦不可採信。
二、被告已著手販賣扣案槍枝之行為，惟買家係由偵查員即證人
    柯宏憲喬裝，實則並無購買槍彈之真意，是被告販賣改造槍
    枝之行為並未完成，核被告所為，係犯槍砲彈藥刀械管制條
    例第8 條第5 項、第1 項之未經許可販賣可發射子彈具有殺
    傷力改造手槍未遂罪。起訴書原認被告係犯修正前槍砲彈藥
    刀械管制條例第11條第4 項之未經許可持有槍枝罪，後由公
    訴人更正為修正後之槍砲彈藥刀械管制條例第8 條第4 項之
    未經許可持有槍枝罪，再變更起訴法條為槍砲彈藥刀械管制
    條例第8 條第5 項、第1 項之未經許可販賣可發射子彈具有
    殺傷力改造手槍未遂罪，本案既經公訴人當庭變更起訴法條
    ，是本院無須依刑事訴訟法第300 條之規定變更起訴法條，
    附此敘明。被告持有扣案槍枝之低度行為，已為販賣之高度
    行為所吸收，不另論罪。又被告所犯係屬未遂，應依刑法第
    26 條 前段之規定，減輕其刑。爰審酌被告販賣扣案之改造
    玩具手槍之行為，影響社會治安甚鉅，不宜輕縱，暨其犯罪
    之動機、目的、手段、品行、智識程度、犯罪所生之危害及
    犯後未見悔意，態度欠佳等一切情狀，量處如主文所示之刑
    ，併就所處罰金刑部分諭知易服勞役之折算標準，以示懲儆
    。又扣案係仿BERETTA 廠84型半自動手槍製造之改造玩具手
    槍1 枝（含彈匣1 個，槍枝管制編號0000000000）具有殺傷
    力，已如前述，屬違禁物，應依刑法第38條第1 項第1 款之
    規定予以宣告沒收。
據上論斷，應依刑事訴訟法第299 條第1 項前段，槍砲彈藥刀械
管制條例第8 條第5 項、第1 項，刑法第11條前段、第26條前段
、第42條第2 項、第38條第1 項第1 款、罰金罰鍰提高標準條例
第2 條，現行法規所定貨幣單位折算新臺幣條例第2 條，判決如
主文。
本案經檢察官劉玉書到庭執行職務
中    華    民    國    95    年    1     月    27    日
                  刑事第三庭    審判長法  官  柳章峰
                                      法  官  林卉聆
                                      法  官  吳國聖
以上正本與原本無異。
如不服本判決應於送達後10日內向本院提出上訴狀（須附繕本）
。
                                      書記官  歐明秀
中    華    民    國    95    年    1     月    27    日
附錄論罪法條：
槍砲彈藥刀械管制條例第8條第1項、第5項
未經許可，製造、販賣或運輸鋼筆槍、瓦斯槍、麻醉槍、獵槍、
空氣槍或第4 條第1 項第1 款所定其他可發射金屬或子彈具有殺
傷力之各式槍砲者，處無期徒刑或5 年以上有期徒刑，併科新臺
幣1 千萬元以下罰金。
第 1 項至第 3 項之未遂犯罰之。


司法院資訊處製作；財團法人民間司法改革基金會備份。
